臺灣高等法院高雄分院刑事判決　　　　 94年度上易字第352號
　　上　訴　人　臺灣高雄地方法院檢察署檢察官
　　被　　　告　乙○○
　　　　　　　　　　　　號
上列上訴人因被告竊盜案件，不服臺灣高雄地方法院93年度易字
第1337號中華民國94年3 月18日第一審判決（起訴案號：臺灣高
雄地方法院檢察署93年度偵字第7845號），提起上訴（移送聲請
併辦案號：同署94年偵字第7659號），本院判決如下：
    主  文
上訴駁回。
    事實及理由
一、本案經本院審理結果，認第一審判決就檢察官起訴部分判決
    被告乙○○有罪，認事用法及量刑均無不當；暨就檢察官聲
    請併案審理部分，以不能證明被告有該部分之竊盜犯行，而
    退回檢察官另行處理，亦無不合，應予維持，並引用第一審
    判決書記載之事實、證據及理由。（詳如附件）。
二、檢察官上訴意旨略以：(一)、證人甲○○於原審審判中具結證
    稱：「照片中穿紅背心的人（即警卷中被告照片）就是我當
    天看到穿紅背心的人，穿白衣服的人（即警卷中黃德賢照片
    ）就是當天穿黑背心的人。警察有帶我去黃德賢家裡看那部
    無牌照的機車，就是那部我看到他們兩人騎的藍色無牌照的
    機車，那機車在美濃很少，我記得很清楚。我第一次看到他
    們兩人從檳榔園要往公墓方向跑的時候，他們是在地上被割
    下的一堆一堆檳榔旁邊。我碰到他們兩次都說要撿廢鐵，但
    他們都沒有拿任何廢鐵。我知道穿紅（背心）的住在哪裡，
    我也知道穿黑（背心）的人住在哪裡，我有去他家指認無牌
    照機車。我們檳榔園及公墓沒有廢鐵可以撿。」從而，證人
    甲○○雖未證述親見被告以切割方式竊取檳榔之過程，惟由
    證人甲○○前開親見被告及同案被告黃德賢在被割下之檳榔
    旁逃逸，之後又能指認2 人及渠所騎乘之機車等間接證據，
    均足認被告涉犯移送併案部分之犯罪事實，則此部分與本件
    被告論罪科刑部分即具有連續犯之裁判上一罪關係，原審判
    決自應加以審理。(二)、況且，該處被切割下之檳榔若非由被
    告及同案被告黃德賢竊取，何以2 人看見證人甲○○時即往
    公墓方向逃逸；又對於被告辯稱係到該處撿拾物品乙節，證
    人甲○○亦已明確證稱該處無廢鐵等供撿拾及被告並未拿任
    何廢鐵等情，而被告對於本件起訴之犯罪事實亦辯稱係至案
    發地點撿拾寶特瓶、廢鐵等語，就此原審判決亦認定其所辯
    尚難採信，故原審判決認為本件移送併辦之事實有可能係他
    人所竊取，被告正巧行經該處之認定顯然與經驗法則有違。
    (三)、另原審判決又以本件移送併案之部分抑或可能係他人所
    竊取，被告至該處收受贓物之情況，然衡諸一般經驗法則，
    在竊盜地點收受贓物實難想像，果如原審判決之假設，被告
    係至該處收受班取他人竊得之檳榔，亦應屬該當與該人共同
    竊盜而非收受贓物之犯行等語。
三、惟查，原判決已詳述檢察官聲請併辦部分，不能證明被告有
    該部分竊盜犯行之證據及理由。本院按，認定犯罪事實應依
    證據，為刑事訴訟法所明定，故被告否認犯罪事實所持之辯
    解，縱使不能成立，仍非有積極證據證明其犯罪行為，不能
    遽為有罪之認定（最高法院30年上字第1831號判例）。經查
    ，並無任何人目擊該等檳榔係被告竊盜所切割下來的，而被
    告亦未被查獲持有切割下來之檳榔或做案之工具鐮刀等物，
    既無確切之證據證明被告有此部分竊盜行為，實難予以併案
    審理。至於被告所辯在檳榔園附近河邊撿拾破銅爛鐵等語，
    此項辯解，依證人甲○○證稱該處並無廢鐵可撿拾，被告亦
    未持有撿拾之廢鐵，且甲○○親見被告及案外人黃德賢在被
    割下之檳榔旁逃逸等情，縱認被告之辯解不成立，但依照上
    開判例意旨，亦不能據此推測被告確為竊取檳榔之人。況證
    人所稱該檳榔園之附近無廢鐵可撿拾一節，僅屬個人臆測之
    詞；又依證人甲○○證稱其到現場時，被告已逃離現場，則
    證人甲○○所稱被告未持有廢鐵一節，是否與事實相符，亦
    非毫無疑問。綜上所述，本件檢察官之上訴為無理由，應予
    駁回。
四、據上論斷，應依刑事訴訟法第368 條、第373 條，判決如主
    文。
本案經檢察官許月雲到庭執行職務。
中　　華　　民　　國　　94　　年　　7 　　月　　21　　日
            刑事第五庭    審判長法  官  曾永宗
                                法  官  陳明富
                                法  官  邱永貴
以上正本證明與原本無異。
不得上訴。
中　　華　　民　　國　　94　　年　　7 　　月　　21　　日
　　　　　　　　　　　　　　　　書記官  唐奇燕
附錄本件判決論罪科刑法條：
中華民國刑法第321條：
犯竊盜罪而有左列情形之一者，處6 月以上、5 年以下有期徒刑
：
一  於夜間侵入住宅或有人居住之建築物、船艦或隱匿其內而犯
    之者。
二  毀越門扇、牆垣或其他安全設備而犯之者。
三  攜帶兇器而犯之者。
四  結夥3 人以上而犯之者。
五  乘火災、水災或其他災害之際而犯之者。
六  在車站或埠頭而犯之者。
前項之未遂犯罰之。
